İletişim Bilgileri

5424663553 (Mobile) kadir.kurtulus@yandex.com

www.linkedin.com/in/kadir-kurtuluş-a701911b0 (LinkedIn)

En Önemli Yetenekler react native Android Geliştirme React.js

Kadir Kurtuluş

React Native Developer at Kazancı Holding İzmir

Özet

3 yılı askın bir süredir yazılım ile ilgileniyor ve teknolojiyi hayatımın önceliklik noktaları arasında tutuyorum. 2011 yılında İstanbulda ön lisans Bilgisayar Programcılığı bölümüne başlayıp 2013 yılında eğitimimi tamamladım. Daha üst bir düzeye ulaşabilmek için mühendislik bölümü ile eğitim hayatımı devam ettirdim . 2014 yılının sonlarında iş hayatına başladım ve 2016 yılında Bilgisayar Mühendisiği bölümünden mezun oldum. 2 yıllık ünide edinmiş olduğum tecrubelerimde buna ek olarak 2. üniversite de bilgisayar mühendisliğiyle devam eden 4 yıllık bir okul hayatı sonucunda edinmiş olduğum bilgilerimi iş hayatında pratiğe aktarmam sonucu birkaç firmada ağırlıklı olarak android uygulamarı, masaüstü uygulamaları, web siteleri(mvc), sunucu tabanlı program dilleri ile sistemler yazarak iş hayatında tecrübelerim bulunmaktadır.

Deneyim

Aksa Enerji Üretim A.Ş. React Native Developer Ocak 2021 - Present (6 ay)

React Native

Devends
React Native Developer
Mayıs 2019 - Haziran 2020 (1 yıl 2 ay)
Kağıthane, İstanbul, Türkiye

React Native

Amonsis Yazılım Yazılım Uzmanı Nisan 2016 - Ocak 2018 (1 yıl 10 ay)

Müşterilerin talepleri doğrultusunda, ihtiyaçlarını analiz ederek, çözüm üretilmesi noktasında görev aldım.

Ağırlıklı olarak Android(java) projeler yaptım.

Bunun yanı sıra Mssql, Asp.Net, Asp.Net MVC, Windows Forms, Web API, Web Service (asmx), WindowsCE, RFID, Restful, Oracle, Db First, Code First,

Eğitim

Okan Üniversitesi

Bilgisayar Mühendisliği · (2013 - 2017)

Okan Üniversitesi

Bilgisayar Programlama · (2011 - 2013)